臺北高等行政法院判決
　　　　　　　　　　　　　　　　　　　 93年度訴字第426號
　　　　　　　　　　　　　　　.
原　　　告　金橋電子實業股份有限公司
代　表　人　甲○○
訴訟代理人　戊○○
被　　　告　經濟部智慧財產局
代　表　人　蔡練生（局長）
訴訟代理人　丙○○
參　加　人　德商．奧迪公司
代　表　人　乙○○○○
訴訟代理人　丁○○
複 代理 人　蔡淑美律師（兼送達代收人）
上列當事人間因商標異議事件，原告不服經濟部中華民國92年12
月4日經訴字第09206225020號訴願決定，提起行政訴訟，經本院
裁定命參加人獨立參加訴訟，本院判決如下：
　　主  文
原告之訴駁回。
訴訟費用由原告負擔。
　　事  實
一、事實概要：
    原告於民國91年5月13日以「Auditek及圖」商標（下稱系爭
    商標，如附圖一），作為其註冊第690389號「KME及圖」正
    商標之聯合商標，指定使用於當時商標法施行細則第49條所
    定商品及服務分類表第9類之電腦主機、電腦鍵盤、電腦滑
    鼠、磁碟機、微電腦、電腦機殼、計算機、照相機、耳機、
    麥克風、揚聲器、擴音器、電腦連接線、影碟、網路卡、介
    面卡、電源穩定器、電源供應器、不斷電供應器、充電器商
    品，向被告申請註冊，經被告審查准列為審定第0000000號
    聯合商標，嗣參加人以該商標有違審定時商標法第37條第7
    款之規定，對之提起異議，經被告審查以92年9月2日（92）
    智商0505字第9280428050號發文之中台異字第920512號審定
    書為系爭聯合商標之審定應予撤銷之處分，原告不服，提起
    訴願，經遭決定駁回，遂向本院提起行政訴訟。
二、兩造聲明：
　(一)原告聲明：
    1.訴願決定及原處分均撤銷。
    2.訴訟費用由被告負擔。
　(二)被告聲明：
    1.駁回原告之訴。
    2.訴訟費用由原告負擔。
  (三)參加人聲明：
    1.駁回原告之訴。
    2.訴訟費用由原告負擔。
三、兩造之爭點：系爭商標指定使用於當時商標法施行細則第49
    條所定商品及服務分類表第9類之商品，有否致公眾混淆誤
    認之虞，而構成審定時商標法第37條第7款之違反？
　(一)原告主張之理由：
    1.商標乃表彰自己營業上商品來源、品質、信譽、以與他人
      商品相區別之標誌，是商標與營業有不可分之關係，按「
      商標圖樣相同或近似於他人著名之商標或標章之註冊商標
      者，不得申請註冊」，固為前揭商標法第37條第7款，現
      行商標法第23第1項第12款本文之規定。惟該條款之適用
      要以二造商標圖樣相同或構成近似為前提，然判斷商標之
      近似與否，應異時異地隔離觀察其有無引起混同誤認之虞
      以為斷。依類似商品及類似服務審查基準中，於基準五明
      訂，類似商品或服務之認定應本於一般商品購買人或服務
      接受者之認知，視其是否因指定商品或服務具有某種共同
      或關聯之處而定。另衡酌兩商標是否近似，以具有普通知
      識經驗之購買人，於購買時施以普通所用之注意，有無混
      同誤認之虞判斷之。又所稱著名商標或標章，係指有客觀
      證據足以認定該商標或標章已廣為相關事業或消費者所普
      遍認知者。查系爭商標圖樣「Auditek」與據以異議「A
      UDI」等商標（下稱據爭商標，如附圖二）圖樣「AUDI」
      ，二者雖均有「AUDI」，惟商標應不致使一般消費者誤認
      誤信其所表彰之商品來源。
    2.查閱原處分證據，皆無符合相關規定，如1993至1999年之
      車輛出口報表，僅為內部文件，並無公信力。且參加人所
      指於1999年銷售19,424輛為最高之銷售記錄，然查詢台灣
      區車輛工業同業公會之國內汽車產銷統計表數據所資料可
      知，當年自用汽車銷售數為423,540輛，系爭證據佔全台
      銷售僅達4.5%，另查閱交通部網站，目前全台領牌行駛之
      小客車共計有516萬多台車輛，然其中參加人公司僅有2萬
      多台，所謂佔有率比例極微，非如參加人所言銷售眾多。
      系爭資料僅提出內部統計資料，未提出具有證明力之全國
      各地產品或服務銷售發票、行銷單據、進出口單據及其銷
      售數額統計之明細等資料。依系爭檢送之各大報之廣告影
      本及廣告明細，為85年至89年資料，該日期距今甚久，有
      無持續使用不得而知。關於全國各地銷售據點及其銷售管
      道、場所之配置情形，商標或標章在市場上同行業間之評
      價、銷售額排名、廣告額排名或其營業狀況等資料並無提
      出。且異議商品型錄上皆無日期標示，均不足以證明與著
      名商標要件相關。
    3.另參加人檢送人車雜誌所成為中文「奧迪」及四個圈圈圖
      ，尚難執為據爭商標外文「AUDI」已廣為相關公眾所普遍
    　認知之依據。另商品型錄、說明書、電話簿廣告等資料，
      其車商標皆以四個圈圈圖之使用，關於「AUDI」或在型錄
      邊角，並無在其商品上為品牌標示，均不若四個圈圈圖形
      字體大而明顯予人深刻印象。又所提證據即不足以證明據
      爭商標於系爭商標申請註冊時已廣為相關公眾所普遍認知
      。參加人與賓士、寶馬並稱德國三大名車，此為國外資訊
      ，真實性不無爭議，依著名之商標或標章認定要點第9點
      規定，著名商標，商標或標章之使用證據，應有其圖樣及
      日期之標示或得以辨識其使用之圖樣及日期的佐證資料，
      雖不以國內為限，但於國外所為之證據資料，仍須以國內
      相關事業或消費者得否知悉為判斷，系爭所提資料之使用
      實難證明，該商標為著名商標。觀諸參加人所檢送之證據
      ，均不符合著名商標或標章認定要點相關規定，未提出確
      實證據以實其說，尚不足證明其商標已具相當知名度，堪
      難認定據爭商標所表彰之信譽，亦無達相關事業或消費者
      普遍認知著名商標程度，然被告卻認定該商標為著名商標
      ，實已於逾越行政裁量，違反誠信原則。
    4.被告以原告以近似之外文「AUDITEK」作為系爭商標圖樣
      主要部分之一申請註冊，縱指定使用於電腦主機、微電腦
      、耳機、麥克風、揚聲器、擴音器等商品，然以現代汽車
      有結合微電腦、音響及通訊設備等趨勢，並無使消費者誤
      認其為來自相同或雖不同但有關聯之來源而發生混淆誤認
      之虞，實為錯誤說詞。有關商標法上著名商標之保護規定
      ，核其立法之原意乃在於杜絕剽竊襲用他人夙著盛名之商
      標或標章，用以維護正常之交易秩序。故其規範之意旨並
      不在於讓所謂被認定為著名商標者成為一市場之獨占此一
      標章，而是在於防止他人剽竊襲用及產生不當競爭，榨取
      他人努力之成果。職是之故，倘若某一標章使用於某一商
      品或服務而達到知名之程度，然該標章之創意性相對薄弱
      ，並已為市場上其他各類商品或服務所普遍使用者，則對
      該著名標章之保護應不宜過大或漫無限制。因他人雖使用
      與該著名標章相同或近似之標章圖樣，然二者間所指定使
      用之商品或服務根本無任何關聯性，加以一般消費者本因
      該著名商標之創意性相對薄弱，在市場上早已習知接觸其
      他亦以使用該標章相同或近似之商標於各類商品或服務，
      而不致混淆誤認者，此時對該所稱著名商標之保護，則當
      不宜過大，否則不僅未能達到防止不當競爭之立法之約，
      更可能因此而戕害了正常之交易秩序，而使之造成未蒙其
      利先受其害之失衡結果。
    5.其次，商標或服務標章之知名度，係一層升概念，乃具程
      度差異之階梯現象，因而產生知名度大小之問題，甚至於
      著名商標亦同有程度輕重之情事，並非商標權人一旦取得
      著名商標或服務標章地位之判定後，即認其商標之著名性
      ，可對一切商品或服務，均有排他性之專用權。而商標或
      服務標章知名度之高低判斷，其實益在於該等排他性商標
      專用權效力所及之商品或服務種類將隨知名度之提昇而愈
      廣泛，此有本院89年度訴字第1196號判決可資參照。據爭
      商標係指定使用於汽車及其零組件、汽車燃燒發動機及零
      組件、汽車修理保養等，而原告所有之系爭商標指定使用
      於電腦主機、電腦鍵盤、電腦滑鼠、電腦介面卡、電源穩
      定器、揚聲器、行動電話、電源供應器、不斷電電源供應
      器、麥克風、計算機、數位相機、電腦液晶顯示器、耳機
      、電腦用搖桿、電腦連接線、網路橋接器、印刷電路板等
      ，屬於電腦相關之3C產業。核二者之商品功能、用途全然
      不同，市場區隔有別，按相同或近似於他人著名之商標或
      標章，有致公眾混淆誤認之虞者，不得申請註冊，固為前
      揭商標法第37條第7款所規定，惟該款之適用係以商標是
      否相同或近似及據爭商標是否著名，其知名度是否已具有
      排他性為前提。且仍須系爭商標有使一般消費者對其所表
      彰之商品來源或產製主體發生混淆誤信之誤為要件。
    6.系爭商標圖樣與據爭商標圖樣，二者雖均有「AUDI」，惟
      商標應不致使一般消費者誤認誤信其所表彰之商品來源為
      參加人。觀諸商標註冊審查實務，被告核准廠商以同於本
      案之外文字母「AUDI」作為商標圖樣，於多類商品中併存
      註冊者，實不乏其例，凡此事實可參酌。如以「AUDI」為
      首之商標申請案多達141筆以上，其中95筆仍存於商標專
      有權期限內，如註冊第106619號「奧迪AUDI」志宏製鎖工
      業股份有限公司、第048538號「Audiotechnica」歐力天
      工股份有限公司、第0000000號「audison」理可貝里M．
      &C．電子媒體公司等，皆為實例。再者，以AUDI作商標之
      一部分者亦達352筆，可見國內外廠商以「AUDI」作為商
      標之一部分或作為其外文之唯一主要部分，所在多有。系
      爭商標與據爭商標圖樣，雖均有外文「AUDI」，惟系爭商
      標圖樣上之「AUDITEK」係一整體設計，其構思、書寫型
      態及讀音尚與據爭商標有異。且以外文「AUDI」作為商標
      圖樣之一部分或唯一主要部分而獲准註冊商標者極多，部
      分甚早於據爭商標。系爭商標並非首例，而只是上開數百
      件實例中之一個而已，而以「AUDI」作為商標之一部分經
      被告核准註冊者即數量繁多，且分布於各商品及服務，故
      一般消費者望見任何有「AUDI…」、「…AUDI」、「…
      AUDI…」時，其注意力相對提高，並不會即與所有之「
      AUDI」商標馬上產生聯想。相同事件應為相同之處理，除
      有合理正當事由外，不得為差別待遇。國家對人民行使公
      權力時，應平等對待，不得有不合理得差別待遇。依行政
      程序法第4條：「行政行為應受法律及一般法律原則之拘
      束」，第8條「行政行為，應以誠實信用之方法為之，並
      應保護人民正當合理之信賴」，然被告卻以商標審查個案
      拘束原則搪塞，不依行政程序法第6條規定平等原則對待
      ，被告所謂商標審查個案拘束，實違反平等原則，以差別
      待遇而為處分，實屬違法事項。
    7.再者，兩商標近似與否，固應審查其外觀、觀念或讀音方
      面之一有無近似者，然衡酌商標在外觀、觀念有無混同誤
      認之虞，應本客觀事實，以具有普通知識經驗之商品購買
      人施以普通之注意義務，就二商標異時異地隔離通體觀察
      ，有無致混淆誤認之虞，倘二商標各有足供消費者辨識來
      源之依據，並無致混淆誤認之虞，即應無該款之適用。系
      爭商標圖樣係一定之外文字母之組合，其間並無將「AUDI
      」與「TEK」，以空格式連結加以區隔，而係一整體之設
      計，是參加人強將系爭商標區分為「AUDI」及「TEK」二
      部分，實純屬其自我臆測且無理由之作法。又觀察參加人
      所附之相關註冊商標及實際使用之證據而言，幾乎均是單
      獨之外文「AUDI」，至多僅在「AUDI」之後，以空格之方
      式，另加上一「SPORT」外文字。由此可知，參加人於目
      前市面上所使用之商標圖樣，仍以外文「AUDI」為主，極
      少出現，甚至沒有其它任何與「AUDI」連結之外文，而成
      為另一種型態之「AUDIxxx」商標形式出現，而前已一再
      述及，國內外廠商以「AUDI」作為其商標之一部分向被告
      申請核准註冊者，已不勝枚舉，故此時若言據爭商標為一
      著名商標時，一般消費者將因參加人長期只使用外文「AU
      DI」及市面上為數眾多之廠商使用之「AUDIxxx」「xxxAU
      DI」及「xxxAUDIxxx」，而致使一般消費者，只會對僅使
      用「AUDI」商標者才有可能與參加人產生聯想，而此一邏
      輯上之推理實係合理且妥適。是以二造商標之構思有異，
      一般消費者於實際交易時，難將二者產生聯想，故無使一
      般消費者對其此表彰之商品來源或產製主體發生混淆誤認
      之虞。
    8.綜上所述，在交易上參加人與原告所經營之產品或營業服
      務本即屬不同範疇之公司，各自於不同領域或域內各自發
      展，參加人於商業交易上，自76年發展迄今，客戶對參加
      人有一定之信賴，並獲頒ISO9002之品質，該商標係基於
      實際之需要，且符合保障交易秩序及消費者之目的。參照
      參加人與原告不論從公司發展之軌跡，現在所經營之事業
      ，生產之產品及其消費顧客層次，均不相同，在交易上，
      兩者之產品差異更大。然參加人所陳述之意旨，顯有過度
      擴張解釋之嫌，有違法律誠信原則，此舉不僅影響產業之
      發展，對商標法之立法宗旨，在於保護交易安全，防止不
      公平競爭之目的亦有所違，均與前揭商標法第37條第7款
      之規定不符。
　(二)被告主張之理由：
    1.系爭商標圖樣之外文「Auditek」，與據爭商標圖樣之外
      文「AUDI」相較，二者均有相同引人注意之外文「AUDI」
      ，客觀上於異時異地隔離觀察之際，有使消費者產生同一
      或相關聯之來源而致混同誤認之虞，應屬構成近似之商標
      。次查，參加人係一世界知名之汽車製造商，向與賓士汽
      車（Mercedes Benz）、寶馬汽車（BMW）並稱德國三大名
      車，自1901年推出第一部汽車之後，即始終以先進的科技
      成就享譽車壇，又外文「AUDI」係參加人公司名稱之特取
      部分，除以之作為商標於德國、瑞典、美國、日本、歐盟
      、義大利、加拿大等地區獲准註冊外，並使用於車輛及其
      組件、汽車引擎及其零件、車輛保養修繕等商品及服務上
  　　，在我國，早自71年起亦即陸續取得註冊第375792、8456
      87號商標及註冊第108333、115803號等商標。參加人為積
      極拓展其在台灣汽車市場之佔有率，其產品透過我國總代
      理商永業進出口股份有限公司進口銷售，且長期以來並花
      費大量之經費於媒體廣告，除經由廣告型錄之宣傳報導，
      並透過中國時報、民生報、聯合報、自由時報及人車誌等
      各報章雜誌廣告廣泛持續宣傳促銷多年，全省各地均有其
      行銷據點，是系爭商標91年5月13日申請註冊時，該據爭
      商標所表彰商品╱服務之信譽及品質，堪稱已為參加人廣
      泛持續使用而為我國相關事業或消費者所普遍認知，並達
      著名商標之程度，此並為被告中台異字第910646號商標異
      議審定書認定在案。凡此有參加人於原異議案所檢送之商
      標註冊資料、車輛出口報表、廣告及廣告費用明細、人車
      誌雜誌之專刊、「AUDI」之汽車介紹及型錄等證據資料影
      本附卷可稽。
    2.衡酌據爭商標具有相當獨創性且經參加人長期廣泛持續行
　　　銷而享譽車壇，從而原告於其後始以近似之外文「Audite
      k」作為系爭商標圖樣主要部分之一申請註冊，縱指定使
      用於電腦主機、微電腦、耳機、麥克風、揚聲器、擴音器
      等商品，然依現代汽車有結合微電腦、音響及通訊設備等
      趨勢，自仍有使一般商品購買人對其所表彰商品之來源或
      產製主體與參加人據爭商標產生聯想而致混淆誤認之虞，
      揆諸上開說明，應有首揭條款規定之適用。
  (三)參加人主張之理由：
    1.按商標圖案相同或近似於他人著名之商標或標章，有致公
      眾混淆誤認之虞者，不得申請註冊，為前揭商標法第37條
      第7款所明定。上述條款之適用，指以不公平競爭之目的
      ，非出於自創而抄襲他人已使用之商標或標章申請註冊並
      有致公眾誤信之虞者。所謂有致公眾誤認誤信之虞，則以
      商標本身有使人誤認其所表彰之商品性質、品質、產地或
      商標之使用，有使人誤認其為他人所生產、製造、加工、
      揀選、批售、經紀而購買之虞，即有其適用，有最高行政
      法院72年判字第350號判決可參。是以，上述條款規範意
      旨在保護消費者之利益，使消費者免於因受詐欺而誤購非
      消費者所認同商標之商品。而所謂商標近似與否，應就其
      主要部分隔離觀察以為判定之標準，縱兩商標對照比對能
      見其差別，倘異時異地隔離觀察則不易見，而有引致他人
      發生混同誤認之虞者，則不得謂非近似之商標，迭經最高
      行政法院著有判例可稽。而商標近似之判斷，得就二商標
      之外觀、觀念或讀音為觀察。
    2.查外文「Audi」、「AUDI」、「Audi(design)」及「AUDI
      SILVER CIRCLE」係參加人公司名稱之特取部分及企業標
      識，且為參加人所首創並指定使用於汽車及其零組件、運
      輸機械器具及其零組件、車輛修理保養等世界著名系列商
      標及標章。據爭商標及標章除已於參加人本國－德國、瑞
      典、瑞士、奧地利、希臘、美國、日本、義大利、加拿大
      、澳洲、丹麥、芬蘭、法國、香港、印尼、智利、巴西、
      阿根廷、烏拉圭、墨西哥、紐西蘭、祕魯、泰國、土耳其
      等國獲准註冊外，並取得非洲智慧財產權組織之註冊證、
      國際註冊證及歐盟註冊證。此外，該等商標及標章並於本
      國取得註冊第375792、845687、0000000號商標專用權及
      第108333、115803號服務標章（現為商標）專用權在案。
      經由參加人長期於世界各國廣泛宣傳行銷及維護品質聲譽
      不懈之努力，據爭商標所表彰之商品不僅馳名於國際，更
      獲得相關業界及消費者之信賴與愛戴。參加人亦授權給本
      國之永業進出口股份有限公司為台灣地區之獨家代理商於
  　  本國長期代理經銷據爭商標之商品及提供據爭標章之服務
      。據爭商標之著名性均可從參加人於異議階段所提供之附
      件證據得到佐證，因此據爭商標實已為本國及世界各國之
      消費者所熟知及喜愛，並已達著名商標之列，此一事實亦
      業經被告所肯認。
    3.就外觀方面而言，系爭商標中之主要部分外文字「Audite
      k」與據爭商標之主要外文「AUDI」，相較之下，二者均
      有相同之外文「AUDI」，並於視覺上成為整體商標圖樣中
      最吸引人之主要部分，異時異地隔離觀察，實有致相關消
      費者產生混淆誤認之虞。就讀音方面而言，系爭商標外文
      「Auditek」之發音與據爭商標外文「Audi」之發音，二
      者僅字尾發音之些微差異，於交易場所連貫唱呼之際，極
      易使相關大眾產生混淆誤認而有誤購之虞。就觀念方面而
      言，系爭商標圖樣設計之構思，與據爭商標圖樣之構思如
      出一轍，二者之外文部分均由相同之字首「AUDI」所組成
      ，完全相同之外文字母設計組合態樣，勢必使相關消費大
      眾誤以為系爭商標之商品是參加人授權給原告於本國新推
      出之「AUDI」家族商標之系列商品。
    4.按「判斷商標近似與否，不僅著重其圖樣之通體形象，尚
      須就其最足引人注意之主要部分隔離觀察，以視其有無發
      生混淆誤認之虞為斷」，為最高行政法院80年判字第2161
      號判決所揭示。因此，縱使兩商標圖樣有些許差異，惟其
      主要顯著部分仍構成近似進而使一般大眾混淆誤認時，仍
      得適用前揭商標法第37條第7款之規定。系爭商標與據爭
      商標無論於外觀、讀音或觀念上皆酷似，依上述判決意旨
      ，系爭商標與據爭商標當然構成近似因而有致一般大眾混
      淆誤認之虞。
    5.核本件原告係仿襲參加人馳名國際之著名商標之事實至為
      顯然，倘若據爭商標非為盛譽卓著之商標，何足使人萌生
      仿襲剽竊之動機，倘准其註冊，顯有致公眾混淆誤認之虞
      。尤其現今汽車科技日新月異，所有新車無不在其設計中
      加入電腦控制系統藉以增加操控性及節省油耗。系爭商標
      指定使用於電腦主機、微電腦、揚聲器、擴音器、電腦連
      接線、介面卡、電源穩定器、電源供應器等商品，實有導
      致消費者與相關業者誤認系爭商標商品係裝置在據爭商標
      指定使用之汽車商品上，而曲解系爭商標外文「Auditek
      」為「Audi-tek (Audi technology)」﹙奧迪科技﹚。是
      原告使用相同或近似於參加人著名系列商標之圖樣申請註
      冊，不無混淆消費者大眾視聽之嫌，此舉實嚴重危害交易
      安全與消費者權益，系爭商標自有前揭商標法第37條第7
      款規定之適用而不得申請註冊。
  理  由
一、按商標圖樣「相同或近似於他人著名之商標或標章，有致公
    眾混淆誤認之虞者」，不得申請註冊，為本件商標異議審定
    時商標法第37條第7款所明定。且該款之規定係以兩商標構
    成近似為前提要件。又商標圖樣之近似，以具有普通知識經
    驗之購買人，於購買時施以普通所用之注意，有無混同誤認
    之虞判斷之，復為同法施行細則第15條第1項所明定。且商
    標在外觀、觀念或讀音方面有一近似者，即為近似之商標。
    系爭商標除有一圖形設計外，另有一寓目明顯之外文「
    Auditek」，其與據爭商標之「AUDI」等商標或標章圖樣相
    較，均有引人注意之外文「AUDI」，於異時異地整體隔離觀
    察，有使一般消費者產生混同誤認之虞，應屬構成近似之商
    標。原告主張參加人於目前市面上所使用之商標圖樣，仍以
    外文「AUDI」為主，極少出現，甚至沒有其它任何與「AUDI
    」連結之外文，而成為另一種型態之「AUDIxxx」商標形式
    出現，國內外廠商以「AUDI」作為其商標之一部分向被告申
    請核准註冊者，已不勝枚舉，一般消費者於實際交易時只會
    對僅使用「AUDI」商標者與參加人產生聯想，難將兩造商標
    產生聯想，無使一般消費者對其此表彰之商品來源或產製主
    體發生混淆誤認之虞一節，核非可採。
二、又據參加人所提據爭「AUDI」等商標及標章之使用證據資料
    可知，奧迪公司係一汽車製造商，與賓士汽車（Mercedes
    Benz）及寶馬汽車（BMW）並稱德國三大名車，參加人於西
    元1901年推出其第1部汽車，並以其公司名稱之特取部分外
    文「AUDI」作為商標及標章圖樣之全部或主要部分，除於德
    國、瑞典、美國、日本、歐盟、義大利、加拿大等世界多國
    或地區獲准註冊外，且早自76年起即陸續於我國獲准註冊第
    375792號「AUDI」、第845687號「AUDI SILVER CIRCLE」
    、第0000000號「AUDI」等商標，及註冊第108333號「AUDI
    SILVER CIRCLE」、第115803號「AUDI」等服務標章，指定
    使用於汽車及其零組件、汽車用燃燒發動機及其零組件商品
    與車輛之修理及保養服務。另據爭「AUDI」等商標及標章之
    汽車商品，透過參加人於我國之總代理商永業進出口股份有
    限公司進口銷售，積極拓展其在我國汽車市場之佔有率，且
    該等商品除經由廣告型錄之宣傳報導，並長期持續透過平面
    媒體如中國時報、民生報、聯合報、自由時報及人車誌等報
    章雜誌及電視媒體廣告宣傳促銷，並於全台各地設有據爭「
    AUDI」等商標及標章之汽車商品之行銷據點。凡此有據爭「
    AUDI 」等標章於我國及世界各國之註冊資料、1993年至
    1999年「AUDI」汽車出口世界各國報表、85年至89年間中國
    時報、民生報、聯合報及自由時報廣告、85年至89年間廣告
    費用明細、發票、估價單、付款請求單等、西元1998年6月
    號及2000 年1月號「人車誌」雜誌之專刊及「AUDI」汽車介
    紹型錄等證據資料影本附卷可稽。均據被告及訴願決定載述
    明確，核無不合，堪認據爭「AUDI」等商標及標章於系爭商
    標91年5月13日申請註冊時，已為相關事業或消費者所普遍
    認知之著名商標、標章。原告主張參加人所檢送之證據，均
    不符合著名商標或標章認定要點相關規定，未提出確實證據
    以實其說，尚不足證明其商標已具相當知名度，堪難認定據
    爭商標所表彰之信譽，亦無達相關事業或消費者普遍認知著
    名商標程度一節，核非可採。因此，系爭商標以近似於據爭
    商標圖樣申請註冊，指定使用於電腦主機、電腦鍵盤、電腦
    滑鼠、磁碟機、微電腦、電腦機殼、計算機、照相機、耳機
    、麥克風、揚聲器、擴音器、電腦連接線、影碟、網路卡、
    介面卡、電源穩定器、電源供應器、不斷電供應器、充電器
    商品，自易使消費者對其所提供之商品，與參加人著名之「
    AUDI」等商標之商品之產製主體，產生聯想而發生混淆誤信
    之虞，而有前揭商標法第37條第7款規定之適用。
三、原告雖主張據爭商標指定使用於汽車及其零組件、汽車燃燒
    發動機及零組件、汽車修理保養等，而原告所有之系爭商標
    權指定使用於電腦主機、電腦鍵盤、電腦滑鼠、電腦介面卡
    、電源穩定器、揚聲器、行動電話、電源供應器、不斷電電
    源供應器、麥克風、計算機、數位相機、電腦液晶顯示器、
    耳機、電腦用搖桿、電腦連接線、網路橋接器、印刷電路板
    等，屬於電腦相關之3C產業。核二者之商品功能、用途全然
    不同，市場區隔有別等等。但查，系爭商標雖指定使用於電
    腦主機、微電腦、耳機、麥克風、揚聲器、擴音器等商品，
    但現代汽車均配有音響設備，且已有結合微電腦及配以通訊
    設備等發展趨勢，系爭聯合商標指定使用於「微電腦、耳機
    、麥克風、揚聲器、擴音器」等商品，一般商品購買人對系
    爭商標所表彰商品之來源或產製主體仍易與據爭商標產製主
    體產生聯想而致混淆誤認之虞。原告此部分主張，仍非可採
    。至於原告所舉其他被告核准國內外廠商以「AUDI」作為商
    標之一部分或作為其外文之唯一主要部分，所在多有一節。
    ，經查其案情與本件情形有別，或為另案妥適與否之問題，
    基於商標審查個案拘束原則，自不得比附援引，執為系爭商
    標亦應准予註冊之論據。
四、從而，被告依審定時商標法第37條第7款之規定撤銷其審定
    ，於法核無不合。訴願決定予以維持，亦屬妥適。原告主張
    前詞，請求撤銷原處分及訴願決定，為無理由，應予駁回。
據上論結，本件原告之訴為無理由，爰依行政訴訟法第98條第3
項前段，判決如主文。
中　　華　　民　　國　　94　　年　 　6　　月　 16  　 日
                          第一庭審判長法　官  姜素娥
　　　　　　　　                    　法  官　陳秀
           　　　　　   　　　  　    法　官  陳國成
上為正本係照原本作成。
如不服本判決，應於送達後20日內向本院提出上訴狀並表明上訴
理由，如於本判決宣示後送達前提起上訴者，應於判決送達後20
日內補提上訴理由書（須按他造人數附繕本）。
中　　華　　民　　國　　94　　年　 　6　　月　 20  　 日
      　　　　　　　　　   　 　　    書記官  王英傑
